臺灣臺東地方法院刑事判決　　　　　　　　　　 　　　 九十年度訴字第二一五號
　　公　訴　人　臺灣台東地方法院檢察署檢察官
　　被　　　告　丙○○
　　　　　　　　原名吳增財）.
　　指定辯護人　本院公設辯護人甲○○
右列被告因偽造有價證券案件，經檢察官提起公訴（九十年度偵字第一四五四號），
本院判決如左：
    主  文
丙○○意圖供行使之用，而偽造有價證券，累犯，處有期徒刑貳年。
訂購大同產品繳款保證書上偽造之署押「乙○○」貳枚、「戊○○」壹枚，發票日八
十八年九月十五日、票面金額參萬貳仟參佰陸拾肆元、發票人為乙○○、戊○○之本
票壹紙，均沒收。
    事  實
一、丙○○曾因違反著作權法案件，經法院判處有期徒刑一年二月確定，於民國八十
    四年十月三日執行完畢。仍不知警惕，於八十八年七月間，為向大同股份有限公
    司臺東分公司（下稱大同臺東分公司）以分期付款方式購買電腦一台，提供所要
    求之擔保，乃向友人戊○○謊稱：欲以自己名義購買電腦一台，請求提供店保，
    戊○○同意後即提供振聲工程行之店章及其私章予丙○○，詎丙○○未經其配偶
    乙○○及戊○○之同意，而於同年月十五日，以乙○○為買受人，以己及戊○○
    擔任連帶保證人，向大同臺東分公司申購，而偽造乙○○、戊○○之簽名及盜蓋
    乙○○之印章於「訂購大同產品繳款保證書」上，並意圖供行使之用，在本票發
    票人處偽簽乙○○、戊○○之簽名及盜蓋乙○○之印章，偽造面額新台幣（下同
    ）三萬二千三百六十四元、發票日八十八年九月十五日、發票人乙○○、戊○○
    之本票一張，交予大同台東分公司支付貨款。嗣經乙○○、戊○○收受臺灣臺東
    地方法院之本票裁定後始知悉上情。
二、案經乙○○訴由臺灣臺東地方法院檢察署檢察官偵查起訴及檢察官當庭追加起訴
    偽造私文書部分。
    理  由
一、訊據被告丙○○固坦承有代替告訴人及證人戊○○簽名、蓋章於「訂購大同產品
    繳款保證書」上及簽發前揭本票並行使之行為，惟矢口否認有何偽造前揭本票及
    偽造私文書之犯行，辯稱：乙○○同意以她的名義購買電腦，並有告訴戊○○電
    腦是以乙○○名義購買的，本票亦是經過乙○○及戊○○同意才代為簽發的，大
    同公司有找她對保，且購買電腦後有以她的信用卡辦理轉帳繳款云云。惟查，告
    訴人乙○○指稱：沒有同意被告以我的名義購買電腦及簽發本票，大同公司沒有
    找我對保，於八十八年間，仍與被告同住，被告說要買電腦，隔了幾天搬回一台
    電腦，大同公司每月來收錢，被告會先給我錢支付，給了二個月錢後，因為我工
    作不在家，才說以信用卡轉帳付錢，被告會給我生活費，從生活費中給付信用卡
    扣款，八十九年一月搬離住處，亦終止以信用卡支付，因為當初認為電腦是家中
    所購買之物品，所以伊才以自己的信用卡代為繳納貨款等語，因而被告所辯事前
    經乙○○同意及以乙○○信用卡付款而推論乙○○同意乙節，尚不能遽採；次按
    同居一處之夫妻，要取得對方之印章及身份證件，本非難事，且就家中之日常生
    活所需互相代為繳納費用亦屬常態，雖被告提供告訴人之印章及身份證影本俾憑
    辦理分期購買電腦，及告訴人以其信用卡轉帳或親自到店家繳納上揭電腦分期付
    款之費用，並不能用以推論印章及身份證影本係告訴人所交付，及其同意被告以
    其名義購買電腦及簽發本票；況參以證人戊○○亦於偵查、本院調查時具結證稱
    ：「當初是要替被告擔保，但卻是乙○○之名義，要知道如此就不會願意擔保」
    、「當初被告是說他自己要買電腦，不是他太太，沒有同意他幫我開本票」，及
    「大同公司沒有跟我對保」等語，且被告亦於本院調查時，亦坦承當初告訴證人
    戊○○係自己要買電腦，沒有經過其同意代簽發本票等情，足證被告事後辯解已
    告知證人戊○○要以告訴人名義購買電腦乙節，及經過渠等同意簽發本票等語，
    係卸責之詞，不足採信。再果真被告徵得告訴人及證人戊○○同意，以告訴人名
    義購買電腦，則「訂購大同產品繳款保證書」上對保欄內應有告訴人及證人戊○○之簽名及蓋章，但告訴人及證人戊○○均否認大同公司曾與渠等對保，對保欄
    上亦無渠等之簽名及店章，益證告訴人及證人戊○○對被告以告訴人名義購買電
    腦乙節，並不知情，更遑論事前同意或授權之可能。另被告請求傳訊而到庭證述
    之大同台東分公司職員丁○○，已供稱本案之對保程序並非其所承辦，當初有無
    對保亦不知情，是其證言亦不能做有利於被告之認定。綜上所述，被告上揭所辯
    ，委無足採。此外，並有上述偽造「訂購大同產品繳款保證書」及本票各一張在
    卷可資佐證，本件事證明確，被告犯嫌應堪認定。
二、核被告所為，其偽造本票部分係犯刑法第二百零一條第一項之偽造有價證券，其
    偽造「訂購大同產品繳款保證書」部分，係犯刑法第二百十六條、第二百十條行
    使偽造私文書等罪。其偽造乙○○、戊○○署押之行為為偽造有價證券及偽造私
    文書之部份行為，其行使偽造有價證券及偽造私文書之低度行為，為偽造有價證
    券、行使偽造私文書之高度行為所吸收，均不另論罪。又被告所犯之偽造有價證
    券及行使偽造私文書二罪，有方法結果之牽連關係，應依刑法第五十五條規定從
    重之偽造有價證券罪處斷。被告前因違反著作權法案件，受有期徒刑之執行完畢
    ，有台灣高等法院被告全國前案記錄表一紙在卷可參，五年內再犯本件有期徒刑
    以上之罪，為累犯，應依刑法第四十七條規定加重其刑。本院審酌被告購買該電
    腦係為家用及謀生器具，購買當時原預期有支付能力，嗣因經濟情況遭變而無力
    償付，又因與告訴人、證人戊○○為夫妻、朋友關係，或自認未經同意買賣及簽
    發本票，能獲渠等原諒，再者所購電腦一台價值僅三萬多元，價值不高，冒簽之
    本票面額亦僅三萬二千三百六十四元，所生之危害尚微，足認其惡性不重，倘科
    以法定最低刑度，猶嫌過苛，因認其犯罪之情狀，堪以憫恕，爰依刑法第五十九
    條規定，減輕其刑，並審酌其一切情狀，量處如主文所示之刑，以示警懲。偽造
    之前揭本票一張及「訂購大同產品繳款保證書」上偽造之署押「乙○○」二枚、
    「戊○○」一枚，雖均未扣案，但無證據證明業已滅失，顯屬存在，爰依刑法第
    二百零五條、第二百十九條規定，併予宣告沒收。
據上論斷，應依刑事訴訟法第二百九十九條第一項前段，刑法第第二百零一條第一項
、第二百十六條、第二百十條、第五十五條、第四十七條、第五十九條、第二百零五
條、第二百十九條，罰金罰鍰提高標準條例第一條前段，判決如主文。
中    華    民    國      九十一        年      二      月    二十七    日
                                  臺灣臺東地方法院刑事庭
                                    審判長法  官  黃麗生
                                          法  官  蔡世芳
                                          法  官  黃怡玲
右正本證明與原本無異。
如不服本判決，應於判決送達後十日內向本院提出上訴狀。（須附繕本）
「切勿逕送上級法院」
                                          書記官  王敏玉
中    華    民    國      九十一        年      三      月      一      日
附記
中華民國刑法第二百零一條第一項
意圖供行使之用，而偽造、變造公債票、公司股票或其他有價證券者，處三年以上十
年以下有期徒刑，得併科三千元以下罰金。
中華民國刑法第二百一十條
偽造、變造私文書，足以生損害於公眾或他人者，處五年以下有期徒刑。
